【裁判字號】    91,訴,497
【裁判日期】    920224
【裁判案由】    違反毒品危害防制條例
【裁判全文】
台灣屏東地方法院刑事判決                          九十一年度訴字第四九七號
    公  訴  人  臺灣屏東地方法院檢察署檢察官
    被      告  甲○○
          （原名王智榮）
右列被告因違反毒品危害防制條例案件，經檢察官提起公訴（九十一年度毒偵字第四
八八號），本院判決如左：
    主  文
甲○○連續施用第一級毒品，處有期徒刑拾月，扣案之第一級毒品海洛因淨重零點柒
貳公克，沒收並銷燬之；又連續施用第二級毒品，處有期徒刑柒月。應執行有期徒刑
壹年肆月，扣案之第一級毒品海洛因淨重零點柒貳公克，沒收並銷燬之。
    事  實
一、甲○○曾因施用第二級毒品安非他命案件，經法院裁定送觀察、勒戒後，經評定
    認為無繼續施用毒品之傾向，經臺灣板橋地方法院檢察署檢察官於民國八十八年
    二月十九日以八十八年度偵字第二七四八號為不起訴處分確定，復再施用毒品案
    件，經本院以八十八年度毒聲字第七八五號裁定送觀察、勒戒後，經評定為有繼
    續施用毒品之傾向，經本院以八十八年度毒聲字第一一七五號裁定令入戒治所施
    以強制戒治，因其戒治成績經評定為合格而經法院裁定停止戒治，所餘戒治期間
    付保護管束，因保護管束期滿未經撤銷，經檢察官於八十九年六月二十七日以八
    十九年度戒毒偵字第二七六號為不處分確定。詎甲○○猶不知悔改，於上開不起
    訴處分確定五年內，復基於施用第一、二級毒品海洛因、安非他命之概括犯意，
    自九十一年三月中旬起，迄同年五月十一日止，在屏東縣新園鄉○○村○○路一
    五五巷四三號居處，將海洛因摻入香菸內吸食之方式，連續施用海洛因多次；又
    自九十一年四月初起，至同年五月十日止，在屏東縣新園鄉○○村○○路一五五
    巷四三號居處，將安非他命放入玻璃吸食器以火燒成煙霧吸食之方式，連續施用
    第二級毒品安非他命多次。嗣於九十一年五月十三日十八時許，為警在上揭居處
    執行搜索所查獲，並扣得第一級毒品海洛因淨重○．七二公克，經採集其尿液經
    送驗結果，呈甲基安非他命及嗎啡陽性反應。
二、案經屏東縣警察局東港分局報告臺灣屏東地方法院檢察署檢察官偵查起訴，甲○
    ○於本院審理時逃匿，經本院發佈通緝後，其於九十二年二月七日為警逮捕始歸
    案。
    理  由
一、訊據被告甲○○對右揭時、地連續施用第一、二級毒品海洛因及安非他之事實，
    均坦承不諱，復有屏東縣衛衛生局煙毒及麻醉藥品類委託檢驗結果通知書在卷可
    稽。又扣案上開海洛因淨重○．七二公克（包裝重○．三八公克），經檢驗結果
    含有第一級毒品海洛因成分，有法務部調查局鑑定通知書附卷可佐，堪認被告自
    白與事實相符。又被告曾因施用第二級毒品安非他命案件，經法院裁定送觀察、
    勒戒後，經評定認為無繼續施用毒品之傾向，經臺灣板橋地方法院檢察署檢察官
    於為不起訴處分確定後，復再施用毒品案件，經本院裁定送觀察、勒戒後，經評
    定為有繼續施用毒品之傾向，經本院裁定令入戒治所施以強制戒治，因其戒治成
    績經評定為合格，而經本院裁定停止戒治，所餘戒治期間付保護管束，因保護管
    束期滿未經撤銷，經檢察官於八十九年六月二十七日以八十九年度戒毒偵字第二
    七六號為不處分確定後，五年內三犯毒品危害防制條例第十條第一項及第二項之
    罪，有不起訴處分書二份、臺灣高等法院被告全國前案紀錄表及臺灣屏東地方法
    院檢察署刑案資料查註資料紀錄表各一份在卷可憑。是本件事證明確，被告犯行
    洵堪認定。
二、核被告甲○○所為，係犯毒品危害防制條例第十條第一項、第二項之施用第一級
    、第二級毒品罪。被告各該持有第一、二級毒品海洛因、安非他命之低度行為，
    應分別為施用之高度行為所吸收，均不另論罪。又被告先後多次施用第一、二級
    毒品之犯行，時間緊接，所犯構成要件相同，顯係基於概括之犯意反覆為之，均
    為連續犯，應依刑法第五十六條規定，分別論以一罪，並各加重其刑。又被告所
    犯上開二罪之間，犯意各別，行為互殊，應予分論併罰。公訴人雖僅就被告自九
    十一年五月十三日二十二時三十分許起回溯四十八小時某時內，在不詳處所，施
    用第一、二級毒品海洛因、安非他命之犯行提起公訴，惟其餘部分與前開論罪科
    刑部分有連續犯之裁判上一罪關係，已如前述，本院自應併與審理，附此敘明。
    。爰審酌被告前因施用毒品犯行，甫經觀察、勒戒及強制戒治各一次後，仍故態
    復萌，於戒治期間即再施用毒品不輟，無視於毒品對於自身健康之戕害及國家對
    於杜絕毒品犯罪之禁令，惡性非輕，並審酌被告施用毒品之次數、犯後坦承犯行
    ，態度尚佳等一切情狀，分別量處如主文所示之刑，並定應執行之刑。扣案之海
    洛因淨重○．七二公克，應依毒品危害防制條例第十八條第一項前段之規定沒收
    銷燬之。
據上論斷，應依刑事訴訟法第二百九十九條第一項前段，毒品危害防制條例第十條第
一項、第二項、第二十條第三項前段、第十八條第一項前段，刑法第十一條前段、第
五十六條、第五十一條第五款，判決如主文。
中      華      民      國    九十二    年      二      月    二十四    日
                             臺灣屏東地方法院刑事第五庭
                                    法  官   楊萬益
右正本證明與原本無異。
如不服本判決應於收受本判決送達後十日內向本院提出上訴書狀，其未敘述上訴理由
者，並得於提起上訴後十日內向本院補提理由書狀（均須按他造當事人之人數附繕本
 ）「切勿逕送上級法院」
                                    書記官   呂坤宗
中    華    民    國     九十二      年      三      月       七      日
附錄論罪科刑之法條︰
毒品危害防制條例第十條
施用第一級毒品者，處六月以上五年以下有期徒刑
施用第二級毒品者，處三年以下有期徒刑。


司法院資訊處製作；財團法人民間司法改革基金會備份。
